ACORDAO-COMPLETO-2533202

ACÓRDÃO DE RELAÇÃO

ACÓRDÃO DE RELAÇÃO 2134/2022 ATA 13/2022 - SEGUNDA CÂMARA

Acórdão 2134/2022-TCU-Segunda Câmara
	VISTOS e relacionados estes autos de tomada de contas especial instaurada pelo Banco do Nordeste do Brasil S.A., em desfavor da Associação Científica de Estudos Agrários, Luiz Antônio Maciel de Paula e Alexandre Holanda Sampaio, em razão de omissão no dever de prestar contas dos recursos repassados no âmbito do Convênio BNB/Fundeci ACEG 2011/0111, firmado entre a instituição bancária e a associação, e que tinha por objeto o "desenvolvimento de fitoterápico a partir do cumaru cultivado (amburana cearensis) indicado no tratamento da asma: inovação na cadeia produtiva do Nordeste", em que os repasses efetivos da União totalizaram R$ 69.000,00, com vigência de 18/4/2011 a 18/6/2015; 
	Considerando os pareceres uniformes exarados pela Secretaria de Controle Externo de Tomada de Contas Especial (peças 90 a 92) e pelo órgão do Ministério Público junto ao TCU (peça 93, Procurador Sérgio Ricardo Costa Caribé) , nos quais restou demonstrada a impossibilidade de os gestores acessarem a documentação necessária para a prestação das contas do convênio objeto da TCE, haja vista a ocorrência de ato criminoso na entidade, praticado por funcionário, conduta esta que é objeto da Ação Penal Nº 0073781- 59.2013.8.06.0001, em trâmite na 13ª Vara Criminal da Comarca de Fortaleza - CE; 
	ACORDAM os Ministros do Tribunal de Contas da União, reunidos em Sessão da Segunda Câmara, com fundamento no art. 143, inciso I, alínea "a", do Regimento Interno/TCU, em:
	a) considerar revel, para todos os efeitos, a Associação Científica de Estudos Agrários (CNPJ 04.404.093/0001-70) , nos termos do art. 12, § 3º, da Lei 8.443/1992, dando-se regular prosseguimento ao feito;
	b) acolher parcialmente as alegações de defesa do Sr. Alexandre Holanda Sampaio         (CPF XXX.779.543-XX) ;
	c) considerar iliquidáveis, com fundamento no disposto nos arts. 20 e 21 da Lei 8443/92, as contas dos responsáveis Luiz Antônio Maciel de Paula (falecido) (CPF: XXX.415.123-XX) , Alexandre Holanda Sampaio (CPF: XXX.779.543-XX) e Associação Científica de Estudos Agrários (CNPJ 04.404.093/0001-70) , com o seu consequente trancamento; e
	d) informar aos responsáveis e aos responsáveis a prolação do presente Acórdão. 
1. Processo TC-Processo 033.798/2019-2 (TOMADA DE CONTAS ESPECIAL) 
	1.1. Responsáveis: Alexandre Holanda Sampaio (XXX.779.543-XX) ; Associação Cientifica de Estudos Agrários (04.404.093/0001-70) ; Luiz Antonio Maciel de Paula (XXX.415.123-XX) .
	1.2. Órgão/Entidade: Banco do Nordeste do Brasil S.A.
	1.3. Relator: Ministro Antonio Anastasia.
	1.4. Representante do Ministério Público: Procurador Sergio Ricardo Costa Caribé.
	1.5. Unidade Técnica: Secretaria de Controle Externo de Tomada de Contas Especial (SecexTCE) .
	1.6. Representação legal: Carla Albuquerque Marques (15.650/OAB-CE) , representando Alexandre Holanda Sampaio; Carla Albuquerque Marques (15.650/OAB-CE) , representando Fernando Felipe Ferreyra Hernandez. 
	1.7. Determinações/Recomendações/Orientações: não há.

Segunda Câmara

Banco do Nordeste do Brasil S.A.

Alexandre Holanda Sampaio (XXX.779.543-XX); Associação Cientifica de Estudos Agrários (04.404.093/0001-70); Luiz Antonio Maciel de Paula (XXX.415.123-XX).

ANTONIO ANASTASIA

Carla Albuquerque Marques (15.650/OAB-CE), representando Alexandre Holanda Sampaio; Carla Albuquerque Marques (15.650/OAB-CE), representando Fernando Felipe Ferreyra Hernandez.

Procurador Sergio Ricardo Costa Caribé.

TOMADA DE CONTAS ESPECIAL (TCE)

Secretaria de Controle Externo de Tomada de Contas Especial (SecexTCE).